【裁判字號】    95,上易,490
【裁判日期】    950828
【裁判案由】    竊盜
【裁判全文】
臺灣高等法院高雄分院刑事判決         95年度上易字第490號
上  訴  人  臺灣高雄地方法院檢察署檢察官
被      告  甲○○
上列上訴人因被告竊盜案件，不服臺灣高雄地方法院95年度易字
第586 號中華民國95年5 月29日第一審判決（起訴案號：臺灣高
雄地方法院檢察署95年度偵字第1678號），提起上訴，本院判決
如下：
    主  文
原判決撤銷。
甲○○共同連續竊盜，累犯，處有期徒刑陸月，如易科罰金以銀
元佰元即新台幣玖佰元折算壹日。
    事  實
一、甲○○於民國（以下同）91年間曾犯竊盜罪，經台灣高雄地
    方法院以91年度易字第2524號判處有期徒刑5 月確定，於92
    年4 月3 日易科罰金執行完畢，仍不知悔改，復意圖為自己
    不法所有，基於概括之犯意，於下列時地竊取他人財物：(1)
    於95年1 月1 日14時30分許，在高雄市三民區○○○路252
    號之高雄市玉市場B8櫃檯內，明知該賣場內戊○○所陳列出
    售之商品係他人待出售之財物，竟竊取戊○○所有之玉鐲子
    1 只（價值約新台幣（下同）500 元），並將之藏放在其上
    衣左邊口袋內，得手後正欲離去時，為戊○○發現報警處理
    ，(2)又於95年1 月7 日13時許，騎乘車號YAD-769 號重機車
    ，行經高雄市三民區○○○路與熱河一街口時，見丙○○所
    有車號ZM-7966 號自小客車停放路旁，認有機可趁，即打開
    該車右前車門，進入車內竊取丙○○放置車內之黑色皮包1
    只（內有支票1 紙、會員證、印章等物），得手後旋即騎乘
    上開機車離去，經行經該處之路人曹秀美查覺有異而記下車
    號報警循線查獲，(3)復於95年1 月27日11時55分許，與丁○○共同意圖為自己不法之所有，基於竊盜之犯意聯絡，由丁○○騎乘車號YRL-089 號重機車搭載甲○○，行經高雄市○○區○○街430 號之靖億汽車保養廠，見廠內無人之際，由
    丁○○在外負責接應及把風，甲○○則負責進入該保養廠內
    物色財物，旋即徒手竊取乙○○放置在保養廠內一樓工具箱
    內之氣動式扳手1 把（價值約3,500 元），得手後正欲離去
    時，為乙○○發現而追出廠外，甲○○即快步欲搭乘丁○○
    之機車離去，因重心不穩而摔倒在地，丁○○見狀，旋欲自
    行騎乘逃離現場，不慎撞擊停放路旁之自小客車而人車倒地
    ，經路人當場逮捕，甲○○亦自行徒步跑離現場，旋為乙○○逮捕，並報警處理而查悉上情。
二、案經高雄市政府警察局三民第一分局移送台灣高雄地方法院
    檢察署檢察官偵查起訴。
    理  由
一、按除被告所犯為死刑、無期徒刑、最輕本刑為3 年以上有期
    徒刑之罪或高等法院管轄第一審案件者外，於已經被告就被
    訴事實為有罪之陳述時，經審判長告知被告簡式審判程序之
    旨，並聽取公訴人及被告之意見後，依刑事訴訟法第273 條
    之1 第1 項之規定，裁定進行簡式審判程序，先此敘明。
二、上揭竊盜之事實，業据被告甲○○於警詢、偵查、原審及本
    院審理時坦承不諱，核與被害人戊○○、丙○○、乙○○於
    警詢及偵查中指述失竊情節相符，並經證人曹秀美陳述屬實
    ，並有贓物認領保管單2 紙及照片共12張可稽，被告甲○○
    竊盜之自白核與事實相符，事証明確，被告甲○○竊盜犯行
    已堪認定。
三、核被告甲○○所為，均係犯刑法第320 條第1 項之普通竊盜
    罪。被告甲○○就犯罪事實(三)之犯行，與丁○○有犯意聯絡
    及行為分擔，此部分為共同正犯。又被告甲○○前後3 次竊
    盜犯行，時間緊接，所犯構成要件相同之罪名，顯係基於概
    括犯意反覆為之，為連續犯，應依修正前刑法第56條之規定
    ，論以情節較重之共同竊盜之一罪。被告甲○○於91年間曾
    犯竊盜罪，經台灣高雄地方法院以91年度易字第2524號判處
    有期徒刑5 月確定，於92年4 月3 日易科罰金執行完畢之事
    實，有臺灣高等法院被告前案紀錄表、本院被告院內索引卡
    紀錄表報表、臺灣高雄地方法院檢察署刑案資料查註紀錄表
    附卷可稽，其受有期徒刑之執行完畢後，5 年內再犯本件有
    期徒刑以上之罪，為累犯，依刑法第47條之規定，應加重其
    刑。又刑法已於94年2 月2 日修正公布，於95年7 月1 日施
    行，新修正之刑法第56條之連續犯已廢除，又新修正之刑法
    第41條易科罰金之折算標準修正為以新台幣1 千元、2 千元
    、3 千元折算1 日，較修正前舊法之銀元3 百元折合新台幣
    9 百元折算1 日為重，修正後之法律處罰較重，依刑法第2
    條第1 項前段從舊從輕之規定，應適用有利於被告甲○○之
    修正前之刑法第第56條之連續犯及第41條易科罰金之折算標
    準處罰。
四、原審予以論科，固非無見，惟查被告竊盜數次，原審僅科處
    有期徒刑4 月，量刑尚嫌過輕，檢察官上訴指摘原判決量刑
    過輕，為有理由，原判決既有可議，自應予撤銷改判，審酌
    被告甲○○正值青壯年，不思以正當途徑掙取金錢，圖以不
    勞而獲之方式獲取財物，及其犯罪動機、目的、手段，其犯
    後業已坦承犯行，頗具悔意，所得財物甚微，僅分別為5 百
    元、3 千5 百元等，且所竊財物大部分已歸還被害人，被害
    人所受損失堪認輕微等一切情狀，爰量處有期徒刑6 月，並
    諭知如易科罰金以銀元3 百元即新台幣9 百元折算1 日。
據上論結，應依刑事訴訟法第369 條第1 項前段、第364 條、第
299 條第1 項前段，刑法第28條、第320 條第1 項、第47條、修
正前刑法第56條，41條第1 項前段，刑法施行法第1 條之1 ，修
正前罰金罰鍰提高標準條例第2 條，判決如主文。
本案經檢察官陳國全到庭執行職務。
中    華    民    國    95    年    8     月    28    日
                  刑事第六庭  審判長法  官  王憲義
                                    法  官  李璧君
                                    法  官  張盛喜
以上正本證明與原本無異。
不得上訴。
中    華    民    國    95    年    8     月    28    日
                                    書記官  林明威
附錄本件判決論罪科刑法條：
中華民國刑法第320條
意圖為自己或第三人不法之所有，而竊取他人之動產者，為竊盜
罪，處5 年以下有期徒刑、拘役或500 元以下罰金。
意圖為自己或第三人不法之利益，而竊佔他人之不動產者，依前
項之規定處斷。
前二項之未遂犯罰之。


司法院資訊處製作；財團法人民間司法改革基金會備份。
